【裁判字號】    94,訴,744
【裁判日期】    950524
【裁判案由】    殺人未遂等
【裁判全文】
臺灣臺南地方法院刑事判決               94年度訴字第744號
公  訴  人  臺灣臺南地方法院檢察署檢察官
被      告  丁○○
指定辯護人  曾仁勇  律師
上列被告因違反槍砲彈藥刀械管制條例案件，經檢察官提起公訴
（九十四年度偵字第三九０四號、第四二三０號、第五四三八號
），本院判決如下：
    主  文
丁○○未經許可，寄藏可發射子彈具有殺傷力之改造玩具手槍，
累犯，處有期徒刑年陸月，併科罰金新臺幣伍萬元，罰金如易
服勞役，以新臺幣玖佰元即銀元佰元折算壹日。扣案改造玩具
手槍壹枝（槍枝管制編號00000000號）沒收。
    事  實
一、丁○○前因違反毒品危害防制條例案件，經本院以九十二年
    度訴字第六八號判處有期徒刑十月，並於民國九十三年八月
    五日縮刑期滿執行完畢。
二、緣丁○○經由乙○○（涉犯殺人未遂等部分另行審結）於九
    十四年二月二十三日上午五、六時許，在臺南縣某茶藝館內
    之告知，明知乙○○於九十四年二月二十三日凌晨四時許，
    在停放於臺南市○○區○○街二段一二七號藝姿芳理容院前
    之車號九Ｆ─一二四九號自用小客車上，持裝有土造子彈之
    改造手槍，對站立在上開汽車車頭前方之藝姿芳理容院老闆
    丙○○腹部射擊，致丙○○受有下腹部槍彈皮下貫穿傷（出
    入口離十二公分）之傷害後，開車逃逸，並把上開具殺傷力
    之改造手槍一支藏放在臺南縣某魚塭工寮內（另該改造手槍
    之彈匣一個內含二顆子彈及另一顆子彈則均掉落在槍案現場
    ，為警於九十四年二月二十三日查扣）之事實，仍為了幫乙○○承擔罪責，而基於意圖使乙○○隱避及寄藏改造手槍之
    犯意，於九十四年三月十五日晚上六時至八時之某時許，到
    乙○○上開藏槍之處取出改造手槍，並將之持往臺南市安南
    區肉品市場後方臺灣巨蛋超商旁之農業道路水溝上所搭建之
    工寮內藏放，且簽立自白書坦承係其持槍射擊丙○○後，於
    同年月十七日晚上六時許，將自白書、身分證影本交予不知
    情之乙○○同居人甲○○。甲○○繼於同年月二十一日中午
    十二時二十分許，持該自白書向臺南市警察局第三分局說明
    ，並帶同員警前往上址取出前揭改造手槍（槍枝管制編號：
    0000000000號）。丁○○則接續於同年三月二十
    九日，至臺南市警察局第三分局製作警詢筆錄，及於同年三
    月二十九日、四月八日、五月十日至臺灣臺南地方法院地檢
    署製作偵訊筆錄，暨於同年三月二十九日、六月十日至本院
    製作訊問筆錄時，均供稱：係其於九十一年一月間某日，在
    臺南縣楠西鄉處某，自綽號「明鑑」姓名年籍不詳之成年男
    子處，取得持有前揭改造手槍及土造子彈，並用以槍擊丙○○後，將改造手槍藏放在臺南市安南區肉品市場後方臺灣巨
    蛋超商旁之農業道路水溝上所搭建之工寮內等語，而頂替乙○○承認涉犯持有改造手槍、子彈及殺人未遂等罪嫌（起訴
    書原記載改造手槍及子彈，均係丁○○於九十一年一月間某
    日，在臺南縣楠西鄉處某，自綽號「明鑑」姓名年籍不詳之
    成年男子處，取得而持有，迄於九十四年三月十七日晚上六
    時許，告知甲○○改造手槍之藏放地，由甲○○於同年月二
    十一日下午二時許，帶同員警至上址查扣改造手槍等事實，
    惟業經蒞庭檢察官以補充理由書更正補充如上）。嗣因臺灣
    臺南地方法院地檢署檢察官訊問丙○○事發經過，始查悉上
    情。
三、案經臺南市警察局第三分局報告臺灣臺南地方法院檢察署檢
    察官偵查起訴。
    理  由
一、上開事實，業據被告丁○○於本院審理時坦承不諱，核與證
    人即被害人丙○○、藝姿芳理容院老闆娘翁陳雀、藝姿芳理
    容院小姐洪美蘭及同案被告沅清泉同居人甲○○證述情節大
    致相符（見警卷第十一至三二頁；偵卷三即九十四年度偵字
    第四二三０號第二八、二九、四九至五三頁；本院卷第一六
    五至一七七、一八六、二八一至二九一頁），復有丙○○九
    十四年四月六日財團法人奇美醫院丙○○診斷證明書、臺南
    市警察局第三分局扣押物品目錄表、丁○○自白書、信封、
    內政部警政署刑事警察局九十四年三月四日刑鑑字第０九四
    ００三０一四三號、槍彈鑑定書及九十四年十月二十六日刑
    鑑字第０九四０一五七四０三號、九十四年十二月十三日刑
    鑑字第０九四０一七八七三四號函文各乙份、臺南市警察局
    第三分局「０二二三」丙○○遭槍擊現場圖、槍擊現場、起
    槍、車號九Ｆ─一二四九號自用小客車等照片四十二幀、看
    守所接見紀錄及監聽譯文、看守所接見明細表、臺灣臺南監
    獄臺南分監接見錄音內容譯文要旨、臺灣大哥大股份有限公
    司雙向通聯紀錄查詢、財團法人奇美醫院函附丙○○病情摘
    要及病歷影本、照片六張、法務部法醫研究所九十四年十二
    月十六日法醫理字第０九四０００四九０四號函附法醫文書
    審查鑑定書附卷可稽（見警卷第三三至四四、四九至五八頁
    ；偵卷一即九十四年他字第四六０號第六八至七七頁；偵卷
    第三第六五、六七、八九、九十頁；本院卷第九六至九八、
    一一八至一一九、一二六至一二七、一０三至一０七、一三
    五至一三六、一九五至二０九、二一四至二一九頁），及在
    槍案現場扣得之彈匣一個（內含子彈二顆）、子彈、彈殼、
    彈頭各一顆，另在臺南市安南區肉品市場後方臺灣巨蛋超商
    旁之農業道路水溝上所搭建之工寮內扣得之改造手槍一枝可
    佐。而上開扣案手槍經送鑑定之結果為：「送鑑改造手槍壹
    枝（槍枝管制編號：0000000000），認係由仿Ｂ
    ＥＲＥＴＴＡ廠九二ＦＳ型半自動手槍製造之玩具手槍換裝
    土造金屬槍管改造而成之改造手槍，機械性能良好，可擊發
    適用子彈，認具殺傷力。」等情，有內政部警政署刑事警察
    局九十四年五月二十七日刑鑑字第０九四００五０六三九號
    槍彈鑑定書附卷可稽（見偵卷三第八六至八八頁），則被告
    丁○○於九十四年三月十五日晚上六時至八時之某時許，至
    臺南市安南區肉品市場後方臺灣巨蛋超商旁之農業道路水溝
    上所搭建之工寮內，寄藏同案被告乙○○持以槍擊證人丙○○受傷之改造手槍一枝，具有殺傷力，可以認定。從而，被
    告前揭之自白，與事實相符，堪予採信。綜上所查，被告頂
    替及寄藏槍枝之犯行，足以認定。
二、核被告丁○○所為，係犯刑法第一百六十四條第二項、第一
    項之意圖使犯人隱避而頂替罪及槍砲彈藥刀械管制條例第八
    條第四項之未經許可，寄藏可發射子彈具有殺傷力之改造手
    槍罪。起訴書固未載明被告頂替同案被告乙○○所犯刑法第
    一百六十四條第二項之意圖使犯人隱避而頂替罪部分，惟此
    部分事實業經蒞庭檢察官以補充理由書補充擴張在案，有九
    十五年三四月十一日補充理由書可稽（見本院卷第二七一至
    二七二頁），且與前揭論罪科刑之寄藏改造手槍部分，有牽
    連犯之裁判上一罪關係，自為起訴效力所及，本院依法應予
    審究，除此敘明。被告持有該改造手槍之低度行為，應為寄
    藏之高度行為所吸收，不另論罪。另按刑法第一百六十四條
    第二項、第一項之頂替罪，係使國家偵查權、審判權可能為
    不正確之偵查與審理，屬侵害國家法益之犯罪類型，是被告
    於同一案件中之警詢及偵、審應訊時，先後接續六次為頂替
    之陳述，其所侵害國家法益僅為一個，故僅成立一個頂替罪
    。被告所犯上開二罪間，有方法、目的之牽連關係，為牽連
    犯，應依刑法第五十五條後段規定，從一重之槍砲彈藥刀械
    管制條例第八條第四項寄藏改造手槍罪處斷。被告有如事實
    欄所載執行完畢之前科紀錄，有臺灣高等法院被告前案紀錄
    表可稽，其於執行完畢後五年之內，再犯本件有期徒刑以上
    之罪，係屬累犯，應依刑法第四十七條之規定加重其刑。爰
    審酌被告頂替他人犯罪，影響司法機關偵查之正確性，迄於
    本院準備程序進行中始供出實情，惡性非輕，且寄藏而持有
    槍枝之所為，對社會及人身安全威脅甚鉅，惟犯後已坦承犯
    行，態度尚佳等一切情狀，量處如主文所示之刑，罰金部分
    並諭知易服勞役之折算標準，以示懲儆。至於扣案之改造手
    槍一枝（槍枝管制編號：0000000000號），係屬
    違禁物，已如前述，不問屬於被告與否，均應依刑法第三十
    八條第一項第一款規定宣告沒收。
三、補充理由書另謂：被告於九十四年三月十五日晚上六時至八
    時之某時許，到乙○○上開藏槍處，除取出改造手槍外，並
    取出子彈，且連同手槍持往臺南市安南區肉品市場後方臺灣
    巨蛋超商旁之農業道路水溝上所搭建之工寮內藏放。因認被
    告另涉犯槍砲彈藥刀械管制條例第十二條第四項之未經許可
    ，寄藏子彈罪嫌。惟查，前揭改造手槍之彈匣一個內含二顆
    子彈及另一顆子彈，已於同案被告乙○○在上開時、地，持
    改造手槍射擊證人丙○○後開車逃逸時，掉落在現場，嗣為
    警據報趕至現場處理後查扣。另改造手槍一枝則係於九十四
    年三月二十一日下午二時許，經甲○○帶同員警至臺南市安
    南區肉品市場後方臺灣巨蛋超商旁之農業道路水溝上所搭建
    之工寮內查扣等情，有九十四年二月二十三日勘察採證同意
    書、臺南市警察局第三分局扣押物品目錄表、「０二二三」
    丙○○遭槍擊現場圖、槍擊現場及起槍照片附卷可稽（見警
    卷第三五、三五之一、四九、五二至五七頁）。從而，被告
    丁○○於九十四年三月十五日晚上六時至八時之某時許，至
    乙○○藏槍之處，僅取出改造手槍一枝，並將之持往臺南市
    安南區肉品市場後方臺灣巨蛋超商旁之農業道路水溝上所搭
    建之工寮內藏放，並未包括子彈之事實，足以認定。此外，
    復查無其他積極證據足資證明被告涉有上開寄藏子彈之犯行
    ，惟公訴人認此與前揭論罪科刑之寄藏改造手槍及頂替部分
    ，分別有想像競合犯及牽連犯關係，均屬裁判上一罪之同一
    案件，爰不另為無罪之諭知，附此敘明。
據上論斷，應依刑事訴訟法第二百九十九條第一項前段，槍砲彈
藥刀械管制條例第八條第四項，刑法第十一條前段、刑法第一百
六十四條第二項、第一項、第五十五條後段、第四十七條、第四
十二條第二項、第三十八條第一項第一款，罰金罰鍰提高標準條
例第一條前段、第二條，現行法規所定貨幣單位折算新臺幣條例
第二條，判決如主文。
本案經檢察官戊○○到庭執行職務。
中    華    民    國    95    年    5     月    24    日
                  刑事第六庭  審判長  法  官  張瑛宗
                                      法  官  徐千惠
                                      法  官  陳映佐
上正本證明與原本無異。
如不服本判決應於送達後十日內向本院提出上訴狀。
                                      書記官  鄭吉裕
中    華    民    國    95    年    5     月    25    日
附錄法條：
刑法第一百六十四條第一、二項：
  藏匿犯人或依法逮捕拘禁之脫逃人或使之隱避者，處二年以下
  有期徒刑、拘役或五百元以下罰金。
  意圖犯前項之罪而頂替者，亦同。
槍砲彈藥刀械管制條例第八條第四頁：
  未經許可，持有、寄藏或意圖販賣而陳列第一項所列槍枝者，
  處三年以上十年以下有期徒刑，併科新臺幣七百萬元以下罰金
  。


司法院資訊處製作；財團法人民間司法改革基金會備份。
